Marcelo Tatsch Sarturi

Rua: Mário Lacombe, N°379 – Florianópolis/SC E-mail: tatschsarturi@gmail.com / Tel: (48) 9999-2275

Skype: tatschsarturi

Graduado em Engenharia Mecânica, com sólida experiência nas áreas de Qualidade e Engenharia de Produto. Com interesse de novas oportunidades nas áreas Qualidade, Engenharia, Produção e Técnico-Comercial. Disponibilidade para trabalhar e residir em todas as regiões do Brasil.

Formação

 Graduação em Engenharia Mecânica / Universidade Federal de Santa Maria (concluído em 2005).

Experiência Profissional

- Atual (desde 01/2015) Engenheiro e Coordenador de Qualidade (Mecamidi Wirz Hydro Power Expert Multinacional Francesa Fabricante de Turbinas Hidráulicas/Estrela-RS). Gerenciamento da Área de Qualidade na Unidade Industrial. Aplicação de testes e ensaios seguindo os planos de inspeção. Ensaios Não Destrutivos em solda (END), inspeção de soldagem, dimensional e de pintura industrial. Processo de romaneio, transporte e Rigging de equipamento pesado. Elaboração de relatórios dimensionais, manuais de montagem e comissionamento e de Data Book completo do produto. Procedimentos e Qualificações de Qualidade.
- 03/2012-08/2014 Analista de Qualidade / Conformidade Mecânica (Sarturi Tecnologia em Logística Ltda/São Paulo-SP). Análise e interpretação de regulamentações, resoluções e normas aplicáveis a veículos de carga. Geração de relatórios com analises técnicas e sugestões de mudanças em projetos para adaptação e futura homologação no mercado nacional, garantindo total conformidade com a legislação local.
- 06/2008-02/2012 Analista de Engenharia e Assistente Técnico (Koch Metalúrgica S.A./Cachoeirinha-RS). Análise de projetos mecânicos de equipamentos para indústria petroleira e de mineração. Elaboração da documentação técnica de Engenharia e Qualidade. Realização de análises críticas e acompanhamento de projeto. Vivência na Gestão de Qualidade para o ambiente de Engenharia, preparação de instruções de trabalho e treinamentos. Participação em auditorias internas e externas da Norma ISO 9001.
- 03/2006-03/2008 Assistente Técnico (USICON-Laboratório de Usinagem-UFSC/Florianópolis-SC). Pesquisa e medição de superfícies em peças usinadas de ferro-fundido e cerâmicas. Medições de corpos de prova para Empresas e Universidades.
- 09/2004-01/2005 Estagiário de Engenharia / Qualidade e Processos (Coca-Cola Company - CVI Refrigerantes Ltda/Santa Maria-RS). Processos industriais, balanceamento de linha, qualidade industrial, manutenção e Lean Manufacturing.

Informática/ Conhecimentos Gerais

- Microsoft Office (avançado);
- MS Project (intermediário);
- Auto Cad 2D/3D (avançado);
- Solid Works (avançado);
- Packing List de Equipamento;
- SGQ / Ferramentas da Qualidade;
- ISO 9001 e ISO/TS 16949;
- FMEA, MASP, 6 Sigma;
- Interpretação de Desenho Técnico;
- Documentação Técnica de Projeto;
- Análise de Custo /Orçamentos Técnicos.

Cursos

Como Tratar Não Conformidades, Gerência Estratégica e Comportamental, Engenharia de Métodos, Auto Cad, Engenharia Simultânea, Prática de Soldagem, Inspeção de Caldeiras e Vasos de Pressão, Curso de Corrosão.

Idiomas

Inglês Nível Avançado / Espanhol Nível Básico